臺灣新竹地方法院刑事判決
111年度易字第25號
公  訴  人  臺灣新竹地方檢察署檢察官
被      告  盧彥良




上列被告因竊盜案件，經檢察官提起公訴（110年度偵緝字第946
號），被告於本院準備程序中，就被訴事實為有罪之陳述，經本
院告知簡式審判程序意旨，並聽取公訴人及被告之意見後，本院
裁定依簡式審判程序審理，並判決如下：
    主      文
盧彥良犯攜帶兇器竊盜罪，處有期徒刑柒月。未扣案之犯罪所得
電纜線肆佰公尺沒收，於全部或一部不能沒收或不宜執行沒收時
，追徵其價額。
    事實及理由
一、本件犯罪事實及證據，除犯罪事實欄一、倒數第3行關於「
    電纜線約400公尺」之記載應更正為「電纜線400公尺」；證
    據部分應補充「車牌號碼0000-00號自用小客車之車輛詳細
    資料報表1份（見偵字卷第19頁）」、「被告盧彥良於本院
    審理時之自白（見本院卷第93頁）」外，餘均引用檢察官起
    訴書之記載（如附件）。
二、論罪科刑：
　㈠核被告盧彥良所為，係犯刑法第321條第1項第3款之攜帶兇器
    竊盜罪。
　㈡爰以行為人之責任為基礎，審酌被告前因竊盜案件，經本院
    以106年度易字第581號判決處有期徒刑6月並確定，於民國1
    07年12月3日因徒刑執行完畢出監等情，有臺灣高等法院被
    告前案紀錄表1份在卷足參（參照最高法院刑事大法庭110年
    度台上大字第5660號裁定意旨，本院僅將上開被告之前科紀
    錄列入刑法第57條第5款「犯罪行為人之品行」之量刑審酌
    事由）。其顯然並未記取教訓，再犯本案竊盜犯行，欠缺尊
    重他人財產法益之觀念，造成他人財產損失，危害社會治安
    ，法治觀念偏差，所為實不足取；惟念被告坦承犯行之犯後
    態度，兼衡被告所竊取物品之價值，並考量其犯罪之手段，
    暨其自述國中畢業之教育程度及普通之經濟狀況（見本院卷
    第93頁）等一切情狀，量處如主文所示之刑。
三、沒收部分
　  本件被告所竊得之電纜線400公尺，為其犯罪所得，雖未扣
    案，仍應依刑法第38條之1第1項前段、第3項規定，諭知沒
    收，並於全部或一部不能沒收或不宜執行沒收時，追徵其價
    額；至被告供本件竊盜犯行所用之砂輪機1台，並非其所有
    之物，業經被告供述在案（見偵緝字卷第16頁），亦無證據
    證明係第三人無正當理由提供，本院自無從宣告沒收。
據上論斷，應依刑事訴訟法第273條之1第1項、第299條第1項前
段、第310條之2、第454條第2項，判決如主文。
本案經檢察官劉晏如提起公訴，檢察官黃翊雯到庭執行職務。
中　　華　　民　　國　　111 　年　　4 　　月　　29　　日
                  刑事第四庭    法  官  郭哲宏
以上正本證明與原本無異。
如不服本判決應於收受本判決後20日內向本院提出上訴書狀，上
訴書狀應敘述具體理由。上訴書狀未敘述上訴理由者，應於上訴
期間屆滿後20日內補提理由書狀於本院(均須按他造當事人之人
數附繕本 )「切勿逕送上級法院」。 
中　　華　　民　　國　　111 　年　　4 　　月　　29　　日
                                書記官  戴筑芸
附錄本件論罪法條： 
中華民國刑法第321條第1項
犯前條第1項、第2項之罪而有下列情形之一者，處6月以上5年以
下有期徒刑，得併科50萬元以下罰金：
一、侵入住宅或有人居住之建築物、船艦或隱匿其內而犯之。
二、毀越門窗、牆垣或其他安全設備而犯之。
三、攜帶兇器而犯之。
四、結夥三人以上而犯之。
五、乘火災、水災或其他災害之際而犯之。
六、在車站、港埠、航空站或其他供水、陸、空公眾運輸之舟、
    車、航空機內而犯之。 
附件：
臺灣新竹地方檢察署檢察官起訴書
                                    110年度偵緝字第946號
　　被　　　告　盧彥良　男　25歲（民國00年0月00日生）
　　　　　　　　　　　　住新竹縣○○鄉○○村○○00號
　　　　　　　　　　　　國民身分證統一編號：Z000000000號
上列被告因竊盜案件，業經偵查終結，認應提起公訴，茲將犯罪
事實及證據並所犯法條分敘如下：
        犯罪事實
一、盧彥良前因竊盜案件，經臺灣新竹地方法院以106年度易字
    第581號判決判處有期徒刑6月確定，於民國107年12月3日執
    行完畢。詎猶不知悔改，意圖為自己不法之所有，基於竊盜
    之犯意，於109年10月12日3時20分許，趁無人注意之際，侵
    入新竹縣○○鎮○○○○○○段00○00000○00000地號工地，持客觀上
    足對人生命、身體、安全構成威脅而具有危險性之砂輪機（
    未扣案），竊取李駿所管理價值約新臺幣15萬元之電纜線約
    400公尺，得手後旋駕駛車牌號碼0000-00號自用小客車離開
    現場。嗣李駿發現上述物品遭竊而報警，始循線查悉上情。
二、案經李駿訴由新竹縣政府警察局新埔分局報告偵辦。
        證據並所犯法條
一、證據清單及待證事實：
編號 證據名稱 待證事實  ㈠ 被告盧彥良於本署偵查中之自白 坦承全部犯罪事實。  ㈡ 證人即告訴人李駿於警詢時之證述 證明上開告訴人李駿所管理之電纜線遭人剪斷竊取之事實。  ㈢ 證人盧彥廷於警詢時之證述 佐證上開犯罪事實。  ㈣ 現場及監視器畫面照片12張 佐證上開犯罪事實。 
二、核被告所為，係犯刑法第321條第1項第3款之加重竊盜罪嫌
    。又被告曾有犯罪事實欄所載之科刑執行情形，有本署刑案資
    料查註紀錄表1份附卷可參，其於有期徒刑執行完畢後，5年內故
    意再犯本案有期徒刑以上之罪，為累犯，請參照大法官會議釋
    字第775號解釋意旨，審酌是否依刑法第47條第1項規定加重
    其刑。至被告犯罪所得之物，請依刑法第
　　38條之1第1項宣告沒收之或追徵其價額。
三、依刑事訴訟法第251條第1項提起公訴。
　　此　致
臺灣新竹地方法院
中　　華　　民　　國　 110　　年　　12　　月　　16　　日
　　　　　　　　　　　　　　  檢  察  官　劉晏如
本件證明與原本無異　
中　　華　　民　　國　 110　　年　　12　　月　　21　　日
                              書  記  官  許立青